ru: Метод управления: Прямой крутящий момент; Скалярный (V/f); Векторный; Другое
lt-LT: Valdymo metodas: Tiesioginis sukimo momentas; Skaliarinis (V/f); Vektorinis; Kita
pl: Metoda sterowania: Bezpośredni moment obrotowy; Skalarny (V/f); Wektorowy; Inne
en: Control method: Direct torque; Scalar (V/f); Vector; Other
zh-CN: 控制方法: 直接转矩; 标量 (V/f); 向量; 其他
es: Método de control: Par directo; Escalar (V/f); Vector; Otros
bg-BG: Метод на контрол: Директен въртящ момент; Скалар (V/f); Вектор; Други
pt-PT: Método de controlo: Torque direto; Escalar (V/f); Vetor; Outro
it: Metodo di controllo: Coppia diretta; Scalar (V/f); Vettore; Altro
fr: Méthode de contrôle: Couple direct; Scalaire (V/f); Vecteur; Autre
fi: Ohjausmenetelmä: Suora vääntömomentti; Skalaari (V/f); Vektori; Muu
cs: Způsob řízení: Přímý točivý moment; Skalární (V/f); Vektor; Jiné
hu: Vezérlési módszer: Közvetlen nyomaték; Skalárfüggvény; Vektor; Egyéb
sk-SK: Spôsob ovládania: Priamy krútiaci moment; Skalárny (V/f); Vektor; Iné
tr: Kontrol Metodu: Doğrudan tork; Ölçülebilir (V/f); Vektör; Diğer
da: Kontrolmetode: Direkte moment; Skalær (V/f); Vektor; Andet
pt-BR: Método de controle: Torque direto; Escalar (V/f); Vetor; Outro
th: วิธีการควบคุม: ควบคุมแรงบิดโดยตรง; สเกลาร์ (V/f); เวกเตอร์; อื่นๆ
ko: 제어 방식: 직접 토크; 스칼라(V/f); 벡터; 기타
nb: Kontrollmetode: Direkte dreiemoment; Skalar (V/f); Vektor; Annet
nl: Bedieningsmethode: Direct koppel; Scalair (V/f); Vector; Andere
sl-SI: Način upravljanja: Neposredni navor; Skalar (V/f); Vektor; Drugo
zh-TW: 控制方式: 直接扭矩; 標量 (V/f); 向量; 其他
hr-HR: Metoda upravljanja: Izravni zakretni moment; Skalar (V/f); Vektor; Ostalo
el: Μέθοδος ελέγχου: Άμεση ροπή; Scalar (V/f); Άνυσμα; Άλλο
vi: Phương pháp điều khiển: Mô-men xoắn trực tiếp; Vô hướng (V/f); Vector; Khác
de: Steuermethode: Direktes Drehmoment; Skalar (V/f); Vektor; Sonstiges
ja: 制御方法: ダイレクトトルク; スカラー (V/f); ベクター; その他
ro-RO: Metodă de control: Cuplu direct; Scalar (V/f); Vectorial; Altele
sv: Styrmetod: Direkt vridmoment; Skalär (V/f); Vektor; Övrigt